臺灣高等法院臺南分院刑事判決　　　　 96年度上訴字第831號
上　訴　人
即　被　告　甲○○
指定辯護人　本院公設辯護人　乙○○
上列上訴人因違反槍砲彈藥刀械管制條例案件，不服臺灣嘉義地
方法院96年度訴字第324號中華民國96年5月24日第一審判決（起
訴案號：臺灣嘉義地方法院檢察署96年度偵字第3623號），提起
上訴，本院判決如下：
    主  文
上訴駁回。
    事  實
一、甲○○明知槍砲彈藥刀械管制條例所列之槍砲、彈藥為管制
    物品，非經主管機關許可，不得持有，竟仍於民國 (下同)9
    5年8月間某日，在嘉義縣中埔鄉國道三號中埔交流道下某處
    ，向真實姓名年籍不詳之成年男子，以新台幣（下同）八千
    元代價，購入具殺傷力之改造手槍1支（槍枝管制編號00000
    00000）、土造子彈5顆而持有之，嗣經警通訊監察及持臺灣
    嘉義地方法院核發之搜索票，於96年2月9日上午11時10分許
    ，在嘉義縣中埔鄉和興村後庄39巷96號住處執行搜索，當場
    扣得上揭具殺傷力槍、彈，始悉上情。
二、案經嘉義縣警察局移送臺灣嘉義地方法院檢察署檢察官偵查
    起訴及移送併辦。
    理  由
甲、程序部分：本件被告甲○○及指定辯護人於原審及本院言詞
    辯論終結前，對於警卷、偵查卷及原審卷內被告之警訊筆錄
    、偵訊筆錄，及所有傳聞證據，均同意為證據方法，且對證
    據能力，未為異議。被告於原審及本院審理時承認持有槍、
    彈，且於準備程序及審理時指定辯護人，審理時復就各該證
    據進行辯論，前述證據復無顯不可信之情況，本院審酌採納
    該等傳聞證據，無礙被告與辯護人等於程序上之彈劾詰問權
    利，認前開傳聞證據，合於刑事訴訟法第159條之1、之2、
    、之4、之5等規定，因而具備證據能力，合先敘明。
乙、實體部分：
    一、訊據上訴人即被告甲○○對於前揭時、地，持有上開改
        造槍、彈，經警在其家中查獲等情事，迭於警詢、偵查
        原審及本院審理時坦白承認 (詳警卷第2頁、偵字第149
        8號卷第24頁、原審卷第12頁、第13頁、第36頁、第65
        頁至第71頁、本院96年8月2日筆錄)，並有臺灣嘉義地
        方法院96年度聲搜字第253號搜索票、嘉義縣警察局搜
        索扣押筆錄、扣押物品目錄表、扣押書、扣押物品收據
        、查獲照片13幀、嘉義縣警察局槍枝初步檢視報告表、
        初步檢視照片3幀、槍枝初步檢視承辦人員履歷資料、
        通訊監察書及通訊監察譯文附卷可憑，另有改造手槍1
        支、土造子彈5顆扣案可證。
    二、被告雖辯稱：不知扣案槍枝具殺傷力云云，惟被告所持
        有之扣案槍、彈，經送請內政部警政署刑事警察局以性
        能檢驗法、試射法鑑驗結果，認定：送鑑改造手槍1
        支（槍枝管制編號0000000000），認係由仿轉輪手槍製
        造之手槍，車通槍管及轉輪彈倉內阻鐵而成之改造手槍
        ，機械性能良好，可擊發適用子彈，認具殺傷力。送
        鑑改造子5顆，認均係土造子彈（具直徑約5.2mm金屬彈
        頭），採樣2顆試射，均可擊發，認具殺傷力。有該局
        96年3月29日刑鑑字第0960028090號槍彈鑑定書一份在
        卷足憑（附於偵字第1498號卷第30頁至第34頁），復為
        被告不爭執，前揭槍彈具殺傷力一節，要屬無疑。且上
        開`槍彈自前揭初步檢視照片、初步檢視報告表、槍彈
        鑑定書及照片觀之，扣案改造手槍，係金屬材質、槍管
        貫通，及子彈金屬材質、結構完整，被告倘非知悉該槍
        能發射子彈而具殺傷力，何以花費八千元高價同時購得
        扣案槍、彈，遑論被告明知扣案槍管係金屬槍管（詳原
        審卷第70頁），更自陳在96年1月24日晚上8、9時許，
        曾有訴外人劉東杰在電話中表示，欲賣予200顆子彈、
        火藥等情（警卷第9頁），是其對扣案槍、彈具殺傷力
        一節，顯已具正常事理認識能力無疑，是其辯稱不知具
        殺傷力云云，顯無足採，又觀其前曾於81年間犯槍砲彈
        藥刀械管制條例，經臺灣嘉義地方法院判處有期徒刑三
        月確定，並執行完畢，有臺灣嘉義地方法院檢察署刑案
        資料查註紀錄表及臺灣高等法院被告前案紀錄表各1份
        附卷可按，又於電話中與他人談論買賣子彈、火藥之事
        ，所辯不知扣案槍枝具殺傷殺傷力云云，顯係卸責之詞
        ，不足採信，本件事證明確，被告犯行即堪認定。
    三、查被告未經許可，持有其他可發射子彈具有殺傷力之改
        造手槍、子彈，核其所為，係犯槍砲彈藥刀械管制條例
        第8條第4項未經許可持有可發射子彈具有殺傷力之槍枝
        罪、及同條例第12條第4項未經許可持有子彈罪。被告
        以一行為持有具殺傷力之子彈5顆，侵害同一法益，為
        單純一罪；又被告同時地持有可發射子彈具有殺傷力之
        槍枝、子彈，係以一行為同時觸犯上開2罪名，為異種
        想像競合犯，應依刑法第55條規定，從一重之未經許可
        持有可發射子彈具有殺傷力之改造手槍罪處斷。至移送
        併辦書所載被告違反槍砲彈藥刀械管制條例犯行，與前
        開經起訴論罪科刑犯行為同一事實，併予敘明。扣案改
        造手槍1支（槍枝管制編號0000000000）、土造子彈3顆
        (鑑定試射2顆，尚餘3顆)，除其中2顆經鑑定試射用罄
        ，僅餘彈殼，其子彈效用業已喪失，顯非違禁物外，其
        餘槍、彈（3顆）均屬違禁物，均應依刑法第38條第1項
        第1款宣告沒收。
    四、原審審理結果，認被告罪證明確，適用槍砲彈藥刀械管
        制條例第8條第4項、第12條第4項，刑法第11條前段、
        第55條、第42條第3項、第38條第1項第1款，並審酌被
        告曾有違反槍砲彈藥刀械管制條例，有臺灣嘉義地方法
        院檢察署刑案資料查註紀錄表及臺灣高等法院被告前案
        紀錄表各一份附卷可按，及其犯罪之動機、目的、智識
        程度及持有槍、彈對社會治安所生危險及損害非輕，但
        未以該槍、彈另犯他罪，犯罪後坦承犯行，態度良好等
        一切情狀，量處有期徒刑參年陸月，併科罰金新臺幣陸
        萬元，罰金如易服勞役，以新臺幣壹仟元折算壹日，並
        將扣案改造手槍壹支、改造子彈參顆，均依法宣告沒收
        ，認事用法，均無不合，量刑亦甚妥適，被告上訴意旨
        ，認原審未依刑法第59條規定減刑，量刑太重，惟按刑
        法第59條之得酌量減輕其刑者，必須犯罪另有特殊之原
        因與環境等情，而在客觀上足以引起一般同情，認為即
        予宣告法定最低度刑期猶嫌過重者，始有其適用；至於
        犯罪之動機、犯罪之手段或犯罪後之態度等情狀，僅可
        為法定刑內從輕科刑之標準，不得據為酌量減輕之理由
        （最高法院91年度台上字第733號判決參照），本件被
        告辯護人雖據被告智識程度不高、犯後態度良好為由，
        請求依刑法第59條規定酌減云云，依上揭意旨，自不得
        據為酌量減輕之理由甚明，再參以被告有違反槍砲彈藥
        刀械管制條例不良前科素行，猶再持有具殺傷力之槍枝
        及子彈，對社會治安危害、對扣案槍彈之殺傷力於審理
        時諉稱不知，在客觀上顯難引起一般同情，上開所請，
        要無足採，被告指摘原判決不當，為無理由，應予駁回
        。
丙、據上論斷，應依刑事訴訟法第368條，判決如主文。
本案經檢察官林炎昇到庭執行職務。
中　　華　　民　　國　　96　　年　　8　　月　　21　　日
                  刑事第五庭    審判長法　官　楊明章
                                      法　官  楊子莊
                                      法　官  戴勝利
以上正本證明與原本無異。
如不服本判決，應於收受本判決後十日內向本院提出上訴書狀。
其未敘述上訴理由者並得於提起上訴後十日內向本院補提理由書
狀（均須按他造當事人之人數附繕本）「切勿逕送上級法院」。
　　　　　　　　　　　　　　　　　　　書記官　陳淑貞
中　　華　　民　　國　　96　　年　　8　　月　　21　　日
附錄：本判決論罪科刑法條：
槍砲彈藥刀械管制條例第8條：
    未經許可，製造、販賣或運輸鋼筆槍、瓦斯槍、麻醉槍、獵
    槍、空氣槍或第4條第1項第1款所定其他可發射金屬或子彈
    具有殺傷力之各式槍砲者，處無期徒刑或5年以上有期徒刑
    ，併科新臺幣1千萬元以下罰金。
    未經許可，轉讓、出租或出借前項所列槍枝者，處5年以上
    有期徒刑，併科新臺幣1千萬元以下罰金。
    意圖供自己或他人犯罪之用，而犯前2項之罪者，處無期徒
    刑或7年以上有期徒刑，併科新臺幣1千萬元以下罰金。
    未經許可，持有、寄藏或意圖販賣而陳列第1項所列槍枝者，
    處3年以上10年以下有期徒刑，併科新臺幣700萬元以下罰金
    。
    第1項至第 3 項之未遂犯罰之。
槍砲彈藥刀械管制條例第12條：
    未經許可，製造、販賣或運輸子彈者，處1年以上7年以下有
    期徒刑，併科新台幣500萬元以下罰金。
    未經許可，轉讓、出租或出借子彈者，處6月以上5年以下有
    期徒刑，併科新台幣300萬元以下罰金。
    意圖供自己或他人犯罪之用，而犯前二項之罪者，處3年以
    上10年以下有期徒刑，併科新台幣700萬元以下罰金。
    未經許可，持有、寄藏或意圖販賣而陳列子彈者，處5年以
    下有期徒刑，併科新台幣300萬元以下罰金。
    第1項至第3項之未遂犯罰之。
